臺灣臺北地方法院刑事判決
111年度審交易字第446號
公  訴  人  臺灣臺北地方檢察署檢察官
被      告  陳明良



上列被告因公共危險案件，經檢察官提起公訴（111年度偵字第1
868號），因被告於本院審理時就被訴事實為有罪之陳述，經告
知簡式審判程序意旨，並聽取公訴人及被告之意見後，改依簡式
審判程序審理，判決如下：
    主      文
陳明良吐氣所含酒精濃度達每公升零點二五毫克以上而駕駛動力
交通工具，累犯，處有期徒刑捌月，併科罰金新臺幣參萬元，罰
金如易服勞役，以新臺幣壹仟元折算壹日。
    事實及理由
一、本案犯罪事實及證據，除補充增列「被告陳明良於本院審理
    時之自白」為證據外，其餘均引用檢察官起訴書之記載（如
    附件）。　　
二、論罪科刑：
  ㈠被告行為後，刑法第185條之3第1項於民國111年1月28日修正
    公布，並於同年月30日生效，修正前刑法第185條之3第1項
    規定：「駕駛動力交通工具而有下列情形之一者，處二年以
    下有期徒刑，得併科二十萬元以下罰金：一、吐氣所含酒精
    濃度達每公升零點二五毫克或血液中酒精濃度達百分之零點
    零五以上。二、有前款以外之其他情事足認服用酒類或其他
    相類之物，致不能安全駕駛。三、服用毒品、麻醉藥品或其
    他相類之物，致不能安全駕駛。」，修正後刑法第185條之3
    第1項規定：「駕駛動力交通工具而有下列情形之一者，處
    三年以下有期徒刑，得併科三十萬元以下罰金：一、吐氣所
    含酒精濃度達每公升零點二五毫克或血液中酒精濃度達百分
    之零點零五以上。二、有前款以外之其他情事足認服用酒類
    或其他相類之物，致不能安全駕駛。三、服用毒品、麻醉藥
    品或其他相類之物，致不能安全駕駛。」，就上開修正前後
    法條相較，其法定刑之有期徒刑上限由2年提高為3年、罰金
    刑上限則由新臺幣20萬元提高為30萬元，經比較新舊法結果
    ，修正後之規定並未較有利於被告，依刑法第2條第1項前段
    之規定，應適用被告行為時即修正前刑法第185條之3第1項
    第1款之規定。
　㈡核被告所為，係犯修正前刑法第185條之3第1項第1款之吐氣
    所含酒精濃度達每公升0.25毫克以上而駕駛動力交通工具罪
    。
　㈢又被告前①因酒後駕車公共危險案件，經本院以107年度審交
    易字第750號判決判處有期徒刑1年確定；②因肇事逃逸案件
    ，經本院以107年度審交訴字第54號判決判處有期徒刑1年1
    月確定，上揭①、②接續執行後，於109年9月22日因縮短刑期
    假釋，所餘刑期付保護管束，並執行另案拘役與罰金易服勞
    役後，於110年5月9日出監，迄至110年11月5日假釋期滿未
    經撤銷以已執行完畢論等情，有臺灣高等法院被告前案紀錄
    表1份在卷可稽，其受徒刑之執行完畢後，5年以內故意再犯
    本件有期徒刑以上之罪，符合累犯之要件，且參以被告屢犯
    同一罪質之犯罪，足見其對於法令規定及用路人安全甚不重
    視，其有特別惡性，對刑罰反應力薄弱，參酌司法院釋字第
    775號解釋意旨，爰依刑法第47條第1項之規定加重其刑。
　㈣爰審酌被告已有多次酒後駕車之公共危險前科，此有臺灣高
    等法院被告前案紀錄表在卷可稽，對於酒後不能駕車，及酒
    醉駕車之危險性，應有相當之認識，卻不恪遵法令，自認能
    安全駕駛而率爾駕駛自用小客車上路，顯然漠視自己安危，
    尤罔顧公眾之生命、身體、財產安全，所為誠屬不該，本不
    宜寬貸，惟考量其犯後坦承犯行，而本案復幸未肇事造成他
    人生命、身體、財產之實害等情；兼衡其酒後駕車之犯罪動
    機、目的、所測得吐氣所含酒精濃度達每公升0.88毫克之違
    反義務程度、駕駛動力交通工具之種類、時間與路段，暨其
    為國中畢業之教育程度（見本院卷附之個人戶籍資料完整姓
    名查詢結果）、入監前之職業收入、無扶養人口等家庭經濟
    生活狀況（見本院卷第65至66頁）等一切情狀，量處如主文
    所示之刑，並諭知罰金如易服勞役之折算標準，以示懲儆。
據上論斷，應依刑事訴訟法第273條之1第1項、第299條第1項前
段、第310條之2、第454條第2項，修正前刑法第185條之3第1項
第1款，刑法第2條第1項前段、第47條第1項，第42條第3項前段
，刑法施行法第1條之1第1項，判決如主文。
本案經檢察官林珮菁提起公訴，檢察官謝奇孟到庭執行職務。
中　　華　　民　　國　　111 　年　　7　　月　　13　　日
　　　　　　　　　刑事第二十二庭法　官  莊書雯
上正本證明與原本無異。
如不服本判決應於收受送達後20日內向本院提出上訴書狀，並應
敘述具體理由；其未敘述上訴理由者，應於上訴期間屆滿後20日
內向本院補提理由書（均須按他造當事人之人數附繕本）「切勿
逕送上級法院」。因疫情而遲誤不變期間，得向法院聲請回復原
狀。
              　　　　　　　　　書記官  周玉惠
中　　華　　民　　國　　111 　年　　7 　　月　　13　　日
附錄本案論罪科刑法條全文：
111年1月28日修正前中華民國刑法第185條之3
駕駛動力交通工具而有下列情形之一者，處2年以下有期徒刑，
得併科20萬元以下罰金：
一、吐氣所含酒精濃度達每公升零點二五毫克或血液中酒精濃度
    達百分之零點零五以上。
二、有前款以外之其他情事足認服用酒類或其他相類之物，致不
    能安全駕駛。
三、服用毒品、麻醉藥品或其他相類之物，致不能安全駕駛。
因而致人於死者，處3年以上10年以下有期徒刑；致重傷者，處1
年以上7年以下有期徒刑。
曾犯本條或陸海空軍刑法第54條之罪，經有罪判決確定或經緩起
訴處分確定，於五年內再犯第1項之罪因而致人於死者，處無期
徒刑或5年以上有期徒刑；致重傷者，處3年以上10年以下有期徒
刑。　　
附件：
臺灣臺北地方檢察署檢察官起訴書　
                                     111年度偵字第1868號
　　被　　　告　陳明良　男　56歲（民國00年0月00日生）
　　　　　　　　　　　　住新北市○○區○○路0段000號
　　　　　　　　　　　　國民身分證統一編號：Z000000000號
上列被告因公共危險案件，業經偵查終結，認應提起公訴，茲將
犯罪事實及證據並所犯法條分敘如下：
　　　　犯罪事實
一、陳明良前因公共危險案件，經臺灣臺北地方法院(下稱臺北
    地院)以106年度審交簡字第307號判決有期徒刑6個月確定，
    於民國107年5月21日執行完畢。詎猶不知悔改，於110年12
    月22日中午12時許，在新北市○○區○○路0段000號住處內，飲
    用燒酒雞3、4碗後，於同日下午5時30分許，駕駛車牌號碼0
    0-0000號自用小客車上路，行經同市區安康路1段及碧潭路
    口，因其未繫安全帶為警攔車盤查並對其進行吐氣酒精濃度
    測試，經測得其吐氣酒精濃度為每公升0.88毫克，始查獲上
    情。　　　
二、案經新北市政府警察局新店分局報告偵辦。
　　　　證據並所犯法條
一、證據清單及待證事實
編號 證  據  名  稱 待  證  事  實 1 被告陳明良於警詢及本署偵查中之自白 全部犯罪事實。 2 酒精測定紀錄表、財團法人台灣商品檢測驗證中心呼氣酒精測試器檢定合格證書、新北市政府警察局舉發違反道路交通管理事件通知單 被告有酒後駕車之事實。 3 本署刑案資料查註紀錄表、在監在押紀錄表 被告前因公共危險案件，經臺北地院以106年度審交簡字第307號判決有期徒刑6個月確定，於107年5月21日執行完畢之事實。 
二、按行為後法律有變更者，適用行為時之法律。但行為後之法
    律有利於行為人者，適用最有利於行為人之法律。刑法第2
    條第1項定有明文。查被告為本件公共危險犯行後，刑法第1
    85條之3於111年1月28日修正公布，而修正前刑法第185條之
    3第1項規定:「駕駛動力交通工具而有下列情形之一者，處
    二年以下有期徒刑，得併科二十萬元以下罰金:一、吐氣所
    含酒精濃度達每公升零點二五毫克或血液中酒精濃度達百分
    之零點零五以上。二、有前款以外之其他情事足認服用酒類
    或其他相類之物，致不能安全駕駛。三、服用毒品、麻醉藥
    品或其他相類之物，致不能安全駕駛。」;修正後則規定:「
    駕駛動力交通工具而有下列情形之一者，處三年以下有期徒
    刑，得併科三十萬元以下罰金。」經比較新、舊法之結果，
    行為後之法律並未較有利於被告，依照前開刑法第2條第1項
    前段之規定，應適用被告行為時之修正前刑法第185條之3第
    1項之規定。核被告所為，係犯有111年1月28日修正前刑法
    第185條之3第1項第1款之公共危險罪嫌。被告前因公共危險
    案件，經臺北地院以106年度審交簡字第307號判決有期徒刑
    6個月確定，於107年5月21日執行完畢，有本署刑案資料查
    註紀錄表在卷可參，其於5年內故意再犯本件有期徒刑以上
    之罪，為累犯，請依刑法第47條第1項、司法院釋字第775號
    解釋意旨，審酌是否加重其最低本刑。
三、依刑事訴訟法第251條第1項提起公訴。
　　此　　致
臺灣臺北地方法院
中　　華　　民　　國　 111　　年　　4 　　月　　25　　日
　　　　　　　　　　　　　　　      檢察官 林珮菁   
本件正本證明與原本無異
中　　華　　民　　國　 111　　年　　5 　　月　　28　　日
                                   書記官  鍾向昱